【裁判字號】    97,上更(一),137
【裁判日期】    970813
【裁判案由】    違反森林法等
【裁判全文】
臺灣高等法院臺南分院刑事判決    97年度上更(一)字第137號
上  訴  人
即  被  告  甲○○
上列上訴人即被告因違反森林法等案件，不服臺灣臺南地方法院
95年度訴字第1041號中華民國96年8月20日第一審判決（起訴案
號：臺灣臺南地方法院檢察署95年度偵字第5687、7621、7787號
），提起上訴，判決後由最高法院第一次發回更審，本院判決如
下：
    主      文
原判決關於甲○○部分撤銷。
甲○○結夥二人以上竊取森林主產物，為搬運贓物，使用車輛設
備，累犯，處有期徒刑壹年柒月，併科罰金新臺幣壹拾陸萬元，
罰金如易服勞役，以新臺幣壹仟元折算壹日。扣案鋸子、修枝剪
各壹枝，均沒收。
    事      實
一、甲○○曾於民國 (下同)90 年間，因違反毒品危害防制條例
    案件，經臺灣臺南地方法院以92年度易緝字第18號判處有期
    徒刑6月確定，甫於93年7月27日執行完畢。甲○○與其兄乙
    ○○（本件由臺灣臺南地方法院判處有期徒刑一年六月，併
    科罰金新台幣十六萬元，減為有期徒刑九月，併科罰金新台
    幣捌萬元後，業經撤回上訴確定）二人共同基於意圖為自己
    不法所有之犯意聯絡，於95年3月25日前之不詳時間，在嘉
    義林區管理處玉井工作站所轄之臺南縣玉井事業區第10林班
    地，以鋤頭、修枝剪、鋸子等工具剪除、挖掘該班林地森林
    之主產物生木七里香1棵而竊取之。得手後，甲○○即與蘇
    敦義（業經臺灣臺南地方法院判決無罪確定）聯絡是否願意
    購買，蘇敦義表示同意，但要看到七里香才能談價錢。嗣於
    95年3月25日上午甲○○遂以電話向蘇敦義借車載運該棵七
    里香，蘇敦義乃於95年3月25日下午，將其向不知情之翁淵
    嵐借用之車號為WQ-0230號自小貨車，交由不知情之友人黃
    勝全駕駛，並於黃勝全駕駛途中，蘇敦義以電話通知黃勝全
    有關甲○○要借車之事，而甲○○會至該臺南縣楠西鄉某路
    旁水果攤等候黃勝全。待黃勝全將小貨車開至上址交由甲○
    ○駕駛後，甲○○即駕駛前開小貨車搭載乙○○到臺南縣玉
    井事業區第10林班地搬運所盜取之七里香，將七里香放置於
    該自小貨車車斗並以黑色塑膠網覆蓋後，由甲○○駕駛該小
    貨車載離現場，準備交與在前揭處所等待之黃勝全載回與蘇
    敦義收受。嗣於同日下午4時45分許，經警在臺南縣楠西鄉
    照興村興北49號前查獲，並扣得上開乙○○所有共同供本件
    犯罪所用之修枝剪、鋸子等工具各1支及價值新台幣 (下同)
    8萬元之生木七里香一棵。
二、案經台南縣警察局玉井分局報請臺灣臺南地方法院檢察署檢
    察官偵查起訴。
    理      由
壹、程序方面：
    按依刑事訴訟法第159條之4規定；「除前三條之情形外，下
    列文書亦得為證據：1.除顯有不可信之情況外，公務員職務
    上製作之紀錄文書、證明文書。2.除顯有不可信之情況外，
    從事業務之人於業務上或通常業務過程所須製作之紀錄文書
    、證明文書。3.除前二款之情形外，其他於可信之特別情況
    下所製作之文書」。經查，卷附行政院農業委員會林務局嘉
    義林區管理處97年4月29日嘉作字第0975104139號函、經濟
    部水利署南區水資源局97年4月24日水南政字第09750027450
    號函、行政院農業委員會函97年7月15日農授林務字第09716
    55844號函等均係公務員職務上製作之證明文書，並無顯有
    不可信之情況存在，自有證據能力。
貳、實體方面：
一、訊據上訴人即被告甲○○則矢口否認有竊盜犯行，辯稱：伊
    沒有去挖取七里香，但有幫忙載運，並與蘇敦義聯絡、借車
    ，是乙○○要伊幫他載運、聯絡買主云云。於原審並辯稱：
    伊只是受僱於乙○○去載運七里香而已。惟查：
  (一)同案被告蘇敦義業於原審審理中證稱：是甲○○通知要將七
    里香賣給他，他請朋友黃勝全去載南瓜、楊桃時，順便載回
    來等語（見原審卷第119頁）。參以同案被告乙○○於原審
    準備程序中亦供承：是請伊弟弟甲○○聯絡要賣七里香給蘇
    敦義等語（見原審卷第46頁）。依上，乙○○上開所供情節
    核與蘇敦義所證內容相符，足徵本件所盜挖之七里香確是被
    告甲○○要賣給蘇敦義者無誤，而非乙○○要自行種植者。
  (二)又被告甲○○於原審雖辯稱：伊係受僱於乙○○去載運七里
    香；且同案被告乙○○於原審亦迴護證稱：是伊一個人去竊
    取七里香云云。然查，被告甲○○與乙○○乃親兄弟，且同
    住一處，若乙○○果要請被告甲○○幫忙搬運七里香，豈需
    付錢雇用？況且乙○○於原審已供稱：其對七里香不熟悉，
    也不認識蘇敦義等語，其焉可能主動去盜挖七里香賣給蘇敦
    義呢？參以之前乙○○在警、偵訊中均供稱：是甲○○說有
    人要搬樹木，要伊幫忙，何以於原審審理時變更改稱係渠一
    人去竊取七里香？況且乙○○於原審並證稱：其不知道內灣
    （盜挖七里香之地）在哪裏（見原審卷第104頁)，則乙○○
    如何一個人去內灣盜挖七里香，亦匪夷所思？反而是由被告
    甲○○之前已賣給蘇敦義四棵七里香，且本件亦係由被告甲
    ○○聯絡蘇敦義，開車載乙○○去內灣載運七里香者，亦為
    被告甲○○等情，顯見本件應是由甲○○主導盜挖七里香售
    與蘇敦義才是。又乙○○於原審並證稱：其沒有說僱用甲○
    ○要給多少錢等語(見原審卷第102頁），但被告甲○○於警
    、偵訊均稱：以新台幣（下同）二千元受僱於人，惟於原審
    審理中卻稱：在玉井分局蘇敦義有拿四千元給被告乙○○（
    蘇敦義於偵查中已否認），但不知是借的或工錢，乙○○有
    支付伊二千元云云(見原審卷第116頁）。然乙○○並未說要
    付甲○○二千元，業據乙○○證述如前，則被告甲○○怎知
    乙○○要以二千元僱用之？何況乙○○既不認識蘇敦義，乙
    ○○焉可能向不認識的蘇敦義借錢，蘇敦義又怎會同意出借
    乙○○四千元？而乙○○於初次警詢中供稱：其是以一千元
    受僱，若蘇敦義欲付工錢，為何不是付給與之接洽的甲○○
    ，而是付給渠不認識之乙○○？且支付金額為四千元，而非
    二千元？以上在在顯見被告甲○○所稱其受僱乙○○乙節，
    殊違常情！足認乙○○應是基於兄弟情誼，欲一人獨自承擔
    竊盜罪責，始迴護證稱其有僱用被告甲○○。
  (三)證人黃勝全於原審審理中雖證稱：渠是自行到楠西水果攤買
    南瓜、楊桃，在水果攤碰到甲○○要借車，渠不知甲○○要
    載運何物，蘇敦義也沒有說要載運七里香回來云云。然查，
    被告甲○○及蘇敦義二人均稱：黃勝全要載運之南瓜、楊桃
    是事先請甲○○向水果攤老闆代訂者；且蘇敦義並供稱：渠
    有請黃勝全載運七里香回來乙情明確；參以證人黃勝全於偵
    查中業具結證稱：「蘇敦義先跟我聯絡，要我在路邊攤那裡
    等甲○○，甲○○就來跟我講，說他要將車子開去載樹，我
    就打電話給蘇敦義詢問可否車子交給甲○○，蘇敦義就說好
    ，我就將WQ-0230號自小貨車交給甲○○。」等語（見95年
    度偵字第5687號卷第51-52頁）屬實；復參酌蘇敦義所使用
    之0000000000號行動電話及被告甲○○所使用之0000000000
    號行動電話，在95年3月25日上午9點39分起至下午15點17分
    止，共有4通電話聯絡，亦有通聯紀錄可稽（見95年度偵字
    第7621號卷第58頁）。據上可知，當天要載運七里香之事乃
    蘇敦義與甲○○事先聯絡好的，故證人黃勝全否認有要載七
    里香給蘇敦義乙節，無非懼怕要擔負何罪責，故審理中全盤
    否認。況若非如證人黃勝全於偵查中所證，蘇敦義已事先告
    知甲○○要借車之事，何以如此巧合，渠遠去楠西購買水果
    ，正好遇到甲○○等在該處要借用貨車呢？從而，本院認應
    以證人黃勝全於偵查中所證較為可採，而依證人黃勝全偵查
    中所證內容，更足證蘇敦義所述屬實，即被告甲○○確有要
    將本件盜挖之七里香售與蘇敦義，而非乙○○要自行種植者
    。至被告甲○○復辯稱：伊是到現場才知道是載運七里香云
    云，然被告甲○○向黃勝全借車時，何以即告知是「要將車
    子開去載樹」？顯見，被告甲○○此部分陳述，亦非屬實。
  (四)末依同案被告乙○○證稱：是95年3月24日前去盜挖七里香
    （見原審卷第102頁）；及同案被告蘇敦義證稱：是查獲前
    幾天甲○○說要賣七里香給伊（見原審卷第120頁）等情，
    由此足見該七里香應是95年3月25日之前即已盜取。至被告
    甲○○及乙○○雖均否認扣案修枝剪、鋸子是伊等所有，惟
    同案被告乙○○於原審已證稱：「是以鋤頭挖倒後，以車上
    的修枝剪、鋸子等工具修整的。」等語明確（見原審卷第
    103頁）。則乙○○既稱是95年3月24日前去盜挖七里香，如
    何能使用95年3月25日始借得之小貨車上的修枝剪、鋸子呢
    ？可見該扣案修枝剪、鋸子並非原即放置小貨車上，故應屬
    同案被告乙○○所有無疑。
  (五)【最高法院97台上字第1160號97年3月20日之發回意旨】說
    明：
  (甲)有關被告甲○○具狀聲請調閱九十五年三月二十四日或二十
    五日曾文水庫駐衛警察站路口裝設之監視器攝得之錄影畫面
    ，按曾文水庫駐衛警察站之路口如係進出行竊現場即嘉義林
    區管理處玉井工作站玉井事業區第十林班地之必經之地，而
    該路口如裝置有監視設備，則九十五年三月二十四日、及同
    年月二十五日（按乙○○於第一審陳稱其獨自前往行竊之時
    間，或為九十五年三月二十四日，或為同年月二十五日）所
    拍攝之監視畫面，其中有無被告甲○○及乙○○或單獨、或
    共同進出該處之情形云云。此部分經查：
    (1)經本院於97年4月21日下午4時當庭勘驗內政部警政署台灣
      保安警察總隊第六隊二號橋警勤室95年3月25日之監視錄
      影光碟（即第一審函調部分）。
      勘驗結果：該光碟錄影時間長度為18秒，畫面中僅有一輛
      小貨車經過，隨即有一輛警車經過，沒有辦法看到小貨車
      是何人所駕駛。
    (2)經本院再於97年4月30日上午9時30分當庭勘驗經濟部水利
      署南區水資源局97年4月24日水南政字第09750027450號函
      暨檢送內政部警政署保安警察總隊第六隊於該局收費站路
      口之監視器95年3月24日、25日所攝得之錄影光碟。
      勘驗結果：與97年4月21日準備程序時勘驗內政部警政署
      台灣保安警察總隊第六隊二號橋警勤室95年3月25日監視
      錄影光碟內容相同。
    (3)經本院於97年5月1日再函請經濟部水利署南區水資源局 (
      即曾文水庫)請再檢送保安警察總隊第六隊於本局收費站
      路口裝設之監視器95年3月24日及25日所攝得之全天錄影
      畫面光碟一份結果，惟經濟部水利署南區水資源局（即曾
      文水庫）回復本院結果：經本室洽詢保安警察總隊第六隊
      第一小隊劉小隊長稱: 該小隊之監視器所保存之錄影畫面
      期限為一個月，故無法提供95年3月24及25日所攝得之全
      天錄影畫面光碟。前提供之光碟畫面為案發當時提供玉井
      分局參辦，且僅擷取可疑車輛之畫面，故僅十餘秒等情，
       並有經濟部水利署南區水資源局97年5月7日水南政字第
      09750031140號函附於本院更一審卷足稽。
    (4)因此依經濟部水利署南區水資源局（即曾文水庫）所檢送
      之光碟經本院二次勘驗結果並無法看出係由何人進入盜取
      七里香，況該監視器所攝得之錄影畫面光碟僅保存一個月
      ，而當初警察在搜證時亦僅取得上開畫面光碟，是本院已
      盡調查之能事仍無法證明被告甲○○於95年3月24或25日
      未共同到臺南縣玉井事業區第10林班地搬運盜取七里香情
      事，是本院認被告甲○○與乙○○二人有於上開時地共同
      竊取七里香之事實已無庸置疑。
  (乙)有關係爭七里香之實際價值如何？
    (1)經本院上更一審再函請行政院農業委員會林務局嘉義林區
      管理處請就七里香之實際價格予以鑑定云云，該處97年4
      月29日嘉作字第0975104139號函復本院稱：「經本處查明
      ，因七里香屬灌木類，生長緩慢，是為園藝造景特殊用材
      樹種，無法依林產處分現則查定，市面上亦無七里香木材
      之買賣，經訪查園藝商估價，每株價值約8萬元」等語，
      並有行政院農業委員會林務局嘉義林區管理處97年4月29
      日嘉作字第0975104139號函附卷足稽。
    (2)再經本院上更一審函請行政院農業委員會再詳細實際鑑定
      係爭七里香之實際價值如何? 經行政院農業委員會函97年
      7月15日農授林務字第0971655844號函復本院稱「一、依
      據本會林務局案陳該局屏東林區管理處97年7月4日屏作字
      第0976230754號函暨南投林區管理處97年6月20日投作第
      0974230680號函辦理，秉復貴院97年5月16日97南分院鼎
      刑賢97上更 (一）137字第06343號函。二、該棵連同樹頭
      遭挖掘竊取之七里香，經交本會林務局實地測計規格，平
      均頭徑為27.5公分、樹冠幅228.5公分、樹高374公分、樹
      幹分三叉，全株樹型完整，顯示為多年生，屬園藝造景之
      特殊樹種，爰宜以訪查園藝樹種價格方式估價。而七里香
      生長緩慢，多年生樹型優美，其價格亦受個人經濟狀況及
      對其樹型嗜好而變動與增值，差距甚大。經參據訪查玉井
      事業區鄰近園藝樹種交易市場結果，予以分析評估，並考
      量該棵七里香為多年生且樹型完整，及一般人經濟能力所
      能負擔價位，本會林務局鑑定8萬元屬合理價格」等情，
      並有行政院農業委員會函97年7月15日農授林務字第09716
      55844號函復本院附卷足稽。
    (3)因此經本院再函請行政院農業委員會詳細鑑定係爭七里香
      之實際價值應為8萬元，本院亦認定鑑定結果有關七里香
      之實際價值8萬元核與市場交易價格相當，堪以採信。
  (六)綜上所述，本件七里香應是被告甲○○與乙○○二人所共同
    竊取無誤。此外，並有扣案修枝剪、鋸子及證人即嘉義林區
    管理處玉井工作站技術士丙○○於警詢時及偵查中之證述、
    贓物認領保管單、責付保管單各1紙、玉井區第10林班地七
    里香盜採位置圖等存卷可資佐證。本件事證已甚明確，被告
    甲○○犯行，洵堪認定，應依法論科。
二、【新舊法比較】：九十五年七月一日起施行（下稱新法）之
    刑法第二條第一項規定：「行為後法律有變更者，適用行為
    時之法律。但行為後之法律有利於行為人者，適用最有利於
    行為人之法律。」改採「從舊從輕」主義，係規範行為後法
    律變更所衍生新舊法律比較適用之準據法，以適用最有利於
    行為人之法律為原則。準此，法院裁判時已在新法施行之後
    ，如新舊法條文之內容有所修正，除其修正係無關乎處罰之
    輕重或要件內容之不同，而僅為其他純文字之修正，非該條
    所指之法律有變更者，依本院最近見解，可毋庸依該規定為
    新舊法之比較，而應依一般法律適用原則，適用裁判時法外
    ，即應適用新法第二條第一項之規定，為「從舊從輕」之比
    較。
  (一)共犯新舊法比較及適用，刑法第二十八條原規定：「二人以
    上共同『實施』犯罪之行為者，皆為共同正犯。」新法修正
    為：「二人以上共同『實行』犯罪之行為者，皆為共同正犯
    。」將舊法之「實施」修正為「實行」。原「實施」之概念
    ，包含陰謀、預備、著手及實行等階段之行為，修正後僅共
    同實行犯罪行為始成立共同正犯。是新法共同正犯之範圍已
    有限縮，排除陰謀犯、預備犯之共同正犯。新舊法就共同正
    犯之範圍既因此而有變動，自屬犯罪後法律有變更，而非僅
    屬純文字修正，應有新舊法比較適用之問題，經比較結果，
    以新法對被告為有利，是此部分應適用新修正之刑法第二十
    八條。
  (二)累犯新舊法比較及適用：有關累犯原規定「受有期徒刑之執
    行完畢，或受無期徒刑或有期徒刑一部之執行而赦免後，五
    年以內再犯有期徒刑以上之罪者，為累犯，加重本刑至二分
    之一」；95年7月1日修正施行後規定「受徒刑之執行完畢，
    或一部之執行而赦免後，五年以內故意再犯有期徒刑以上之
    罪者，為累犯，加重本刑至二分之一」，因此刑法第四十七
    條累犯之要件，亦有擴張及限縮，新法並採故意為構成累犯
    之要件，新舊法就累犯之要件，既因此而有變動，自均屬行
    為後法律有變更，而非僅屬文字修正，應有新舊法比較適用
    之問題，經比較結果，以新法累犯之規定對被告為有利，自
    應適用裁判時刑法第四十七條累犯之規定（最高法院96年台
    上字第3773號判決參照)
  (三)【罰金部分易服勞役比較】：以修正後之規定較有利於被告
    ，自應依刑法第2條第1項但書規定，適用修正後之刑法第42
    條第3項規定，定其折算標準 (詳後理由三內之說明)。
三、按所謂森林「主產物」，係指生立、枯損、倒伏之竹木及餘
    留之根株、殘材，國有林林產物處分規則第3條第1款定有明
    文。又森林法第52條第1項第1款至第8款之規定，為同法第
    50條所定竊取森林主、副產物罪之各種加重條件，並非獨立
    之罪名，竊取森林主副產物，如兼具數款加重條件時，因竊
    取行為祗有一個，仍僅成立1罪。查被告甲○○與乙○○在
    玉井事業區第10林班地，竊取七里香1株，並為搬運贓物使
    用車輛，核其所為係犯森林法第52條第1項第4款、第6款之
    結夥2人以上竊取森林主產物，為搬運贓物使用車輛設備罪
    。又被告等持鋤頭、修枝剪及鋸子等客觀上可作為兇器使用
    之工具行竊，雖亦構成刑法第321條第1項第3款之加重竊盜
    罪，但因刑法第321條之加重竊盜罪與森林法第52條之加重
    竊盜森林主產物罪之刑度均為6月以上5年以下有期徒刑，按
    特別法優於普通法之原則，故應優先適用森林法，而不再論
    以刑法之加重竊盜罪，併予敘明。本被告甲○○與乙○○2
    人間就上開犯行，有犯意之聯絡及行為之分擔，均為共同正
    犯。又被告甲○○有如事實欄所載之前案科刑及執行紀錄，
    亦有卷附台灣高等法院被告前案紀錄表可參，其受有期徒刑
    之執行完畢，五年以內再故意犯本件有期徒刑以上之罪，應
    逕依修正後之刑法第47條，論以累犯，並加重其刑。
四、原審予以論罪科刑，並對被告甲○○依「結夥二人以上竊取
    森林主產物，為搬運贓物，使用車輛設備，累犯，處有期徒
    刑壹年柒月，併科罰金新臺幣壹拾陸萬元，罰金如易服勞役
    ，以新臺幣壹仟元折算壹日。扣案鋸子、修枝剪各壹枝，均
    沒收」等情，固非無見。惟查：（一）被告甲○○行為後，
    刑法於九十四年二月二日修正公布，於九十五年七月一日施
    行。修正後刑法第二十八條已限縮於共同實行犯罪行為者，
    始成立共同正犯，並排除陰謀犯、預備犯之共同正犯。是修
    正後共同正犯之範圍已有減縮，自屬法律變更。另修正後刑
    法第四十七條關於累犯之規定，乃以出於故意再犯有期徒刑
    以上之罪者為限，並增訂強制工作免其執行或執行完畢後，
    五年內故意再犯有期徒刑以上之罪者，以累犯論之規定（擬
    制累犯）。是以修正後之累犯範圍亦有所減縮及擴張，當屬
    科刑規範事項之變更。均應依修正後刑法第二條「從舊從輕
    」原則比較新舊法之適用，惟原審就此部分均未比較適用，
    即有未洽。（二）又森林法第五十二條第一項規定竊取森林
    主、副產物而有該條項所列情形之一者，處六月以上五年以
    下有期徒刑，併科贓額二倍以上五倍以下罰金。則本罪併科
    罰金之法定刑，所竊取森林主、副產物之贓額若干，乃確定
    刑罰權範圍之事實，自應經嚴格證明，依法詳加調查審認，
    否則即不足為適用法律及判斷其適用當否之準據。本件第一
    審判決對於被告所竊取之七里香一棵之贓額若干，並未為任
    何實質之調查審認，僅憑告訴人嘉義林區管理處提出之告訴
    書所載「經查訪園藝商估價，本件七里香每株價值約八萬元
    」（見偵字第五六八七號卷第四十四頁）等並無證據能力之
    書面陳述，即資為認定系爭七里香贓額為8萬元之依據，自
    非適法。被告上訴意旨猶執前詞，否認犯罪，雖不足採，惟
    原判決既有可議，自應由本院將原判決關於甲○○部分撤銷
    改判。爰審酌被告甲○○等所竊取之七里香樹木，平均頭徑
    為27.5公分、樹冠幅228.5公分、樹高374公分、樹幹分三叉
    ，全株樹型完整，顯示為多年生，屬園藝造景之特殊樹種，
    足見其生長期間應甚為久遠，價值不斐，係珍貴之國寶級森
    林主產物，竟漠視國家法令，為牟取不法所得予以竊取，危
    害自然生態及森林資源，減損森林涵養水源、孕育萬物功能
    ，使後世子孫無法再享有純淨山林之美，所生危害非輕，被
    告甲○○顯居主導地位卻將一切責任推卸與乙○○，可見其
    並無悔改之意等一切情狀，對被告甲○○量處有期徒刑1年7
    月。又有關係爭七里香之實際價值經本院再函請行政院農業
    委員會鑑定結果為新台幣8萬元已如上述，是本件七里香每
    株價值新台幣8萬元，故併依森林法第52條第1項規定，處以
    所竊取森林主產物山價新台幣8萬元之2倍即新台幣16萬元之
    罰金。【罰金部分易服勞役比較】又被告甲○○犯罪時，刑
    法第42條第2項前段規定：「易服勞役以1元以上3元以下折
    算1日。」又被告行為時之易服勞役折算標準，按修正前罰
    金罰鍰提高標準條例第2條前段規定，就其原定數額提高為
    100倍折算1日，因此本件被告行為時之易服勞役折算標準，
    應以銀元300元折算1日，即新台幣900元折算1日。惟自95年
    7月1日修正公布施行之刑法第42條第3項前段規定：「易服
    勞役以新台幣一千元、二千元或三千元折算一日。」茲比較
    修正前後之易服勞役折算標準結果，以修正後之規定較有利
    於被告，自應依刑法第2條第1項但書規定，適用修正後之刑
    法第42條第3項規定，定其折算標準。至扣案修枝剪、鋸子
    各1枝，應為同案被告乙○○所有（已如前述），且係共同
    供本件犯罪所用之物，爰依刑法第38條第1項第2款規定宣告
    沒收。另供本件犯罪所用之鋤頭因未扣案，為免將來執行沒
    收之困難，則不予宣告沒收。
五、又被告甲○○之犯罪時間雖在96年4月24日以前，惟其係犯
    違反森林法第52條第1項之罪，復經本院判處如主文第二項
    所示之有期徒刑一年七月及併科罰金新臺幣十六萬元，經核
    並不合於中華民國96年罪犯減刑條例之條件，是本院對被告
    甲○○不另為減刑之諭知，併此明。
據上論結，應依刑事訴訟法第369條第一項前段、第364條、第29
9條第1項前段，森林法第52條第1項第4款、第6款，刑法第11條
前段、第28條、第42條第3項、第47條、第38條第1項第2款，判
決如主文。
本案經檢察官李傳來到庭執行職務。
中    華    民    國    97    年    8     月    13    日
                  刑事第五庭    審判長法  官  楊明章
                                      法  官  戴勝利
                                      法  官  顏基典
以上正本證明與原本無異。
如不服本判決，應於收受本判決後十日內向本院提出上訴書狀。
其未敘述上訴理由者並得於提起上訴後十日內向本院補提理由書
狀（均須按他造當事人之人數附繕本）「切勿逕送上級法院」。
                                      書記官  呂嘉文
中    華    民    國    97    年    8     月    14    日
【附錄】本判決論罪科刑法條：
森林法第52條
 (加重竊取森林主、副產物罪)
竊取森林主、副產物而有左列情形之一者，處 6 月以上 5 年以
下有期徒刑
，併科贓額二倍以上五倍以下罰金：
一  於保安林犯之者。
二  依機關之委託或其他契約，有保護森林義務之人犯之者。
三  於行使林產採取權時犯之者。
四  結夥二人以上或僱使他人犯之者。
五  以贓物為原料，製造木炭、松節油、其他物品或培植菇類者
    。
六  為搬運贓物，使用牲口、船舶、車輛，或有搬運造材之設備
    者。
七  掘採、毀壞、燒燬或隱蔽根株，以圖罪跡之湮滅者。
八  以贓物燃料，使用於礦物之採取，精製石灰、磚瓦或其他物
    品之製造者。
前項未遂犯罰之。
第1項第5款所製物品，以贓物論，沒收之。


司法院資訊處製作；財團法人民間司法改革基金會備份。
